【裁判字號】    97,消債更,126
【裁判日期】    970711
【裁判案由】    聲請更生程序
【裁判全文】
臺灣嘉義地方法院民事裁定           97年度消債更字第126號
聲  請  人  甲○○
上列當事人聲請更生程序事件，本院裁定如下：
    主  文
聲請駁回。
聲請費用由聲請人負擔。
    理  由
一、按債務人與金融機構協商成立者，不得聲請更生或清算，但
    因不可歸責於己之事由，致履行顯有重大困難者，不在此限
    ；本條例施行前，債務人依金融主管機關協調成立之中華民
    國銀行公會會員辦理消費金融案件無擔保債務協商機制與金
    融機構成立之協商，準用前項之規定，消費者債務清理條例
    第151 條第5 項、第6 項分別定有明文。又聲請更生或清算
    不合程式或不備其他要件者，法院應以裁定駁回之，但其情
    形可以補正者，法院應定期間先命補正，復為同條例第8 條
    所明定。
二、查本件聲請人向本院聲請更生，雖主張：其有不能清償債務
    情事，前已提出債權人清冊，以書面向最大債權金融機構請
    求共同協商債務清償方案，並成立協商，惟依前揭協商，聲
    請人每月需償還臺幣（下同）13,163元，而聲請人每月收入
    32,000元，扣除必要支出後，並無多餘金錢可履行前揭協商
    債務，且非可歸責於聲請人，聲請人復未經法院裁定開始清
    算程序或宣告破產，爰依法聲請更生等語。
三、聲請人主張其所負無擔保或優先權債務總金額未超過1,200
    萬元，且於本件更生聲請前，已依金融主管機關協調成立之
    中華民國銀行公會會員辦理消費金融案件無擔保債務協商機
    制與中國信託商業銀行股份有限公司成立協商，依協商，聲
    請人每月應償還13,163元等情，有聲請人提出之債權人清冊
    及中國信託商業銀行股份有限公司檢送之協議書附卷可按，
    應為真實。
四、聲請人於成立前揭協商時之雖為28,000元，惟於97年2 月25
    日毀諾時（見中國信託商業銀行股份有限公司陳報），其薪
    資已為32,000元，另有年終獎金32,000元，且聲請人無庸繳
    納綜合所得稅等情，業據聲請人及聲請人之雇主勝山文具企
    業股份有限公司陳報在案，準此，聲請人自97年2 月起，其
    每月實際收入（年終獎金併入計算）應為34,666元（32,000
    ×13÷12）。而包括聲請人個人、父母、配偶及子女每月應
    支出之費用約2 萬元乙節，亦經聲請人陳述在案（見97 年6
    月10日調查筆錄）。基上，以聲請人每月實際收入34,666元
    扣除其前揭必要支出2 萬元，尚餘14,666元，顯足以清償其
    依協商清償方案按月所需清償之13,163元，更何況聲請人之
    兄目前在台北工作，聲請人之父雖工作地點不定，但如有工
    作就作等情，亦經聲請人陳述在案，是則聲請人之兄並非不
    能分擔聲請人父母所需生活費，且聲請人之父亦能偶而工作
    以貼補家用。綜上，聲請人主張其有不能履行其協商債務之
    情事，不能採信。
五、從而，聲請人主張本件因有不可歸責於聲請人之事由，致其
    履行上開協議內容顯有重大困難云云，自非可採，應認聲請
    人聲請更生，違背消費者債務清理條例第151 條第6 項之規
    定，且上開欠缺又屬無從補正，依上說明，自應駁回其聲請
    ，爰裁定如主文。
中    華    民    國    97    年    7     月    11    日
                  民事第一庭  法  官  林望民
上為正本係照原本作成
如不服本裁定，應於裁定送達後10日內，以書狀向本院提出抗告
，並繳納抗告費新臺幣1千元
中    華    民    國    97    年    7     月    11    日
                              書記官  陳慶時


司法院資訊處製作；財團法人民間司法改革基金會備份。
